# 评估虚增价值

提问人：jinapai 时间：2022-04-04 21:23:05
您好陈版主，我们一客户是公开发债企业，今年对一批国资委无偿划入的艺术品评估，聘请非证监会备案的评估所进行评估，经我们判断，该批评估价值虚增的可能性较大且金额对财务报表影响较大，客户也不愿修改入账价值，我们考虑出具保留意见审计报告是否合适？

回答人：chenyiwei
考虑虚增金额及其对财务报表整体影响程度的大小、是否产生“盈亏颠倒”等颠覆性影响等，以恰当考虑审计意见类型和审计报告措辞。